臺灣高等法院臺中分院刑事判決　　　　100年度上易字第236號
上　訴　人
即　被　告　李文玲
上列上訴人即被告因侵占案件，不服臺灣臺中地方法院99年度易
字第3243號中華民國100年1月6日第一審判決（起訴案號：臺灣
臺中地方法院檢察署98年度調偵字第612號），提起上訴，本院
判決如下：
    主  文
上訴駁回。
    理  由
一、按依刑事訴訟法第350條、第361條、第362條、第367條規定
    ，不服地方法院之第一審判決而上訴者，須提出上訴書狀，
    並應敘述具體理由，為上訴必備之程式；其所提出之書狀未
    敘述上訴理由，或僅曾以言詞陳述上訴理由者，均應於上訴
    期間屆滿後20日內補提理由書於第一審法院。第一審法院經
    形式審查，認逾期未補提上訴理由者，應定期間先命補正；
    逾期未補正者，為上訴不合法律上之程式，應以裁定駁回。
    倘已提出上訴理由，但所提非屬具體理由者，或已上訴但未
    提上訴理由，經審判長定期間補正仍未補正者，則應由第二
    審法院以上訴不合法律上之程式，判決駁回。而所謂具體理
    由，必係依據卷內既有訴訟資料或提出新事證，指摘或表明
    第一審判決有何採證認事、用法或量刑等足以影響判決本旨
    之不當或違法，而構成應予撤銷之具體事由，始克當之（例
    如：依憑證據法則具體指出所採證據何以不具證據能力，或
    依憑卷證資料，明確指出所為證據證明力之判斷如何違背經
    驗、論理法則）；倘僅泛言原判決認定事實錯誤、違背法令
    、量刑失之過重或輕縱，而未依上揭意旨指出具體事由，或
    形式上雖已指出具體事由，然該事由縱使屬實，亦不足以認
    為原判決有何不當或違法者（例如：對不具有調查必要性之
    證據，法院未依聲請調查亦未說明理由，或援用證據不當，
    但除去該證據仍應為同一事實之認定），皆難謂係具體理由
    ，俾與第二審上訴制度旨在請求第二審法院撤銷、變更第一
    審不當或違法之判決，以實現個案救濟之立法目的相契合，
    並節制濫行上訴（最高法院97年度台上字第892號刑事判決
    意旨參照）。
二、本件上訴人即被告李文玲（下稱被告）於民國100年1月20日
    向原審法院提出上訴書狀，惟未記載上訴理由，至100年1月
    31日補提上訴理由狀，核其記載之上訴理由略為：(一)告訴人
    黃時敏及證人陳偉齡之證述，不符常情，顯與事實有違，應
    重新調查；(二)又觀告訴人黃時敏、證人黃仁俊及陳偉齡之證
    述，其等證陳近4年之陳舊往事，內容竟相一致，如出一轍
    ，若非其等有過人之記憶，即為串證之結果，請明審細查之
    ；(三)本件採為不利於被告判決基礎之人證、書證，其證據能
    力之積極性，仍有不足認定之疑義，包括應請陳偉齡出示相
    關之勞保證明及薪資證明，並請鈞院辨其真偽，又告訴人所
    示名片背面之記載，有無假造、事後加工填載，及告訴人於
    95、96年間所得資料應再依勞保局資料予以比對等等均是；
    (四)被告於本案所為辯解，俱係親身經歷之真實表述，非混淆
    卸責之語云云。
三、本院查：
  (一)被告因不服上開臺灣臺中地方法院之第一審判決，而於前述
    時間具狀敘明理由向原審法院提起上訴，則依刑事訴訟法第
    361條第2項之規定、該條項立法修正理由及上揭最高法院判
    決意旨，被告倘已提出上訴理由，但所提非屬具體理由者，
    即應由第二審法院以上訴不合法律上之程式，以判決駁回之
    ；且上訴理由之具體與否係屬第二審法院審查範圍，不在命
    補正之列（參見法院辦理刑事訴訟案件應行注意事項第162
    點）。
  (二)又原判決已詳述其認定被告犯有普通侵占之犯罪事實所憑證
    據、認定理由及量刑之依據，核其判決之採證認事及用法，
    並無違反一般經驗法則、論理法則及證據法則，所為量刑亦
    屬妥適，未違罪刑相當原則、比例原則及平等原則，此先予
    敘明。而被告於前揭上訴理由所指摘者，無非執已為原審指
    駁並摒棄不採之辯解，對於原審採證認事職權之適法行使，
    及原判決已經說明之事項，徒憑己意，重為事實上之爭辯而
    已，殊不足以動搖原判決之本旨。且因本件事證已明，故被
    告前開上訴意旨中所指應再調查證據之部分，亦核無必要。
    從而，本件被告之上訴理由，實未本於案內具體之卷證資料
    ，或提出其他新事證，以指摘或表明第一審判決有何採證認
    事、用法或量刑等足以影響判決本旨之不當或違法，而可構
    成應予撤銷之具體事由。
四、綜上所述，被告之上訴理由既非前開說明所謂之具體理由，
    則揆諸前揭最高法院判決之意旨，及依「程序優先於實體」
    之刑事訴訟法原則，本件上訴即不合法定上訴程式，而應予
    駁回，並不經言詞辯論為之。
據上論斷，應依刑事訴訟法第367條前段、第372條，判決如主文
。
中    華    民    國   100    年    2     月    21    日
            刑事第九庭  審判長法  官  江  德  千
                              法  官  陳  宏  卿
                              法  官  莊  深  淵
以上正本證明與原本無異。
不得上訴。
                              書記官  陳  振  海
中    華    民    國   100    年    2     月    21    日